最高法院民事裁定　　　　　　　九十四年度台抗字第五六六號
　　再 抗告 人　甲○○
　　訴訟代理人　林玠民律師
上列再抗告人因與相對人乙○○間撤銷假扣押事件，對於中華民
國九十四年三月三十一日台灣高等法院裁定（九十三年度抗字第
三九九八號），提起再抗告，本院裁定如下：
    主  文
再抗告駁回。
再抗告訴訟費用由再抗告人負擔。
    理  由
按對於抗告法院所為抗告有無理由之裁定再為抗告，僅得以其適
用法規顯有錯誤為理由，並應經原法院之許可；此項許可，以原
裁定所涉及之法律見解具有原則上之重要性者為限，此觀民事訴
訟法第四百八十六條第四項、第五項之規定自明。本件相對人向
台灣台北地方法院（下稱台北地院）聲請意旨略以：再抗告人因
保全離婚後之非財產上損害賠償為由，而聲請就相對人之財產為
假扣押，經台北地院以九十年度裁全字第四五三六號裁定准許。
兩造間婚姻事件，嗣經台北地院以九十年度婚字第六八三號判決
、台灣高等法院九十一年度重家上字第五號判決相對人應賠償再
抗告人精神上損害賠償新台幣（下同）一百五十萬元確定。嗣再
抗告人對相對人聲請強制執行，已由相對人給付一百五十萬元及
執行費用一萬零八百四十元而執行完畢。是台北地院九十年度裁
全字第四五三六號裁定假扣押之原因業已消滅，爰聲請撤銷台北
地院九十年度裁全字第四五三六號之假扣押裁定等語。台北地院
裁定予以准許，再抗告人不服提起抗告。原法院以：按假扣押之
原因消滅、債權人受本案敗訴判決確定或其他命假扣押之情事變
更者，債務人得聲請撤銷假扣押裁定，民事訴訟法第五百三十條
第一項定有明文。該條所稱之假扣押之原因消滅者，係指債權人
於聲請假扣押時，所主張之假扣押原因已不復存在，已無日後不
能強制執行或甚難執行之虞。經查台北地院九十年度裁全字第四
五三六號假扣押裁定之本案訴訟，係再抗告人請求相對人給付其
因離婚所受之非財產上損害賠償。而該本案訴訟判決相對人應賠
償再抗告人一百五十萬元確定，並由相對人給付而執行完畢，業
經原法院調卷查明屬實。則再抗告人就該項非財產上損害賠償之
請求，已無日後不能強制執行或或甚難執行之虞，其假扣押原因
應已消滅。至於再抗告人以兩造離婚後，為免相對人處分其剩餘
財產，而另案聲請台北地院對相對人之財產為假扣押，經台北地
院以九十年度裁全字第五二一七號裁定准許，核其本案乃為再抗
告人對相對人之剩餘財產分配請求權而涉訟，雖此項訴訟尚在審
理中，則與本件無關。從而，台北地院准許相對人之聲請撤銷台
北地院九十年度裁全字第四五三六號之假扣押裁定，於法並無不
合。因而維持台北地院所為裁定，駁回再抗告人之抗告，核無適
用法規顯有錯誤之情形。再抗告意旨以：台北地院以九十年度裁
全字第五二一七號及九十年度裁全字第四五三六號之假扣押裁定
其本案訴訟屬同一，而再抗告人得請求相對人給付之金額高達一
千六百餘萬元，台北地院九十年度裁全字第四五三六號之假扣押
原因並未消滅云云，核係對原法院依職權認定之事實為爭執，與
適用法規顯有錯誤無關，且亦無所涉及之法律見解具有原則上重
要性之情事，其再為抗告，不合民事訴訟法第四百八十六條第四
項及第五項規定而不應許可，自難認為合法。
據上論結，本件再抗告為不合法。依民事訴訟法第四百九十五條
之一第二項、第四百八十一條、第四百四十四條第一項前段、第
九十五條、第七十八條，裁定如主文。
中　　華　　民　　國　九十四　年　　六　　月　 十六　 日
                      最高法院民事第八庭
                          審判長法官  劉　延　村
                                法官  陳　重　瑜
                                法官  黃　秀　得
                                法官  葉　勝　利
                                法官  簡　清　忠
      本件正本證明與原本無異
                                      書  記  官
中　　華　　民　　國　九十四　年　　六　　月　二十九  日
                                                      Ｌ
